臺灣新北地方法院板橋簡易庭小額民事判決
111年度板小字第1917號
原      告  合作金庫商業銀行股份有限公司

法定代理人  雷仲達  
訴訟代理人  李鑫（兼送達代收人）

被      告  施維妮  
上列當事人間請求清償借款事件，於中華民國111年7月14日言詞
辯論終結，本院判決如下：
    主  文
被告應給付原告新臺幣壹拾萬元，及如附表所示之利息、違約金
，每次違約狀態最高連續收取期數為九期。
原告其餘之訴駁回。
訴訟費用新臺幣壹仟元由被告負擔。
本判決原告勝訴部分得假執行。
    理由要領
原告主張之事實，業據其提出借款契約、增補條款契約書（下稱
增補契約）、放款相關貸放及保證資料查詢單、郵政儲金利率表
附卷可稽，被告未於言詞辯論期日到場，亦未提出書狀作何聲明
或陳述，依民事訴訟法第436條之23、第436條第2項、第280條第
3項準用第1項前段規定，視同自認，堪信原告主張事實為真。然
查，本件借款第一年免息，第一年第一至第六個月本金寬緩，第
七個月起依年金法本息平均攤還，於積欠貸款本金達三個月，或
其他經主管機關停止補貼之情事時，停止補貼利息，並按中華郵
政股份有限公司二年期存款額度未達新臺幣500萬元定期儲金機
動利率加計年息1％計算之利息，並機動調整，有增補契約第2條
約定在卷可參。準此，被告於110年7月2日貸款後，於第七個月
即111年2月2日起應依年金法攤還，被告未於前開期日清償分期
款項，則依增補契約第2條，於被告積欠貸款本金達三個月即111
年4月2日起停止補貼利息，並於遲延日起即111年2月3日起負遲
延之責，應依借款契約第13條約定，自逾期日止起6個月內，按
原借款利率之百分之10，逾期超過6個月者，按原借款利率之百
分之20，按期計收違約金，每次違約狀態最高連續收取期數為九
期。再審酌本件借款原借款利率為百分之1.845，嗣於111年3月2
3日依中華郵政股份有限公司二年期存款額度未達新臺幣500萬元
定期儲金機動利率調整為百分之1.095，則本件自111年2月3日起
至111年3月22日之違約金計算，自應適用調整前之借款利率之10
分之1即百分之0.1845，自111年3月23日起至清償日止之違約金
計算，方適用調整後之借款利率做為計算基準。故原告聲明於主
文第一項所示範圍內之請求，為有理由，應予准許。逾此部分之
請求，則屬無據，應予駁回。
中　　華　　民　　國　　111 　年　　8 　　月　　4 　　日
                  臺灣新北地方法院板橋簡易庭
                        法  官  陳怡親
以上正本係照原本作成。
如不服本判決，應於送達後20日內，向本院提出上訴狀，並表明
上訴理由（上訴理由應表明一、原判決所違背之法令及具體內容
。二、依訴訟資料可認為原判決有違背法令之具體事實。），如
於本判決宣示後送達前提起上訴者，應於判決送達後20日內補提
上訴理由書（須附繕本），如未於上訴後20日內補提合法上訴理
由書，法院得逕以裁定駁回上訴。
中　　華　　民　　國　　111 　年　　8 　　月　　4 　　日
                        書記官  劉芷寧
附表
本金 利息  違約金   期間 利率 期間 利率 100,000元 自民國111年4月2日起至清償日止 按週年利率2.095％計算之利息 自民國111年2月3日起至111年3月22日止 按週年利率0.1845％計算之違約金    自民國111年3月23日起至111年8月2日止 按週年利率0.2095％計算之違約金    自民國111年8月3日起至清償日止 按週年利率0.419％計算之違約金